臺灣桃園地方法院刑事裁定
              111年度單禁沒字第1053號
聲  請  人  臺灣桃園地方檢察署檢察官
受  刑  人  呂榮福



上列聲請人聲請沒收案件（111年度執聲字第1763號），本院裁
定如下： 
    主  文
扣案如附表所示之物沒收銷燬。
    理  由
一、本件聲請意旨略以：被告呂榮福涉嫌施用毒品案件，違反毒
    品危害防制條例等案件，，因被告已死亡，業經本院以109 
    年度訴字第339號判決諭知公訴不受理。而扣案如附表所示
    之物送驗結果如附表「鑑驗結果」欄所示，屬違禁物，爰依
    毒品危害防制條例第18條第1項、刑法第38條第1項及第40條
    第2項規定，聲請單獨宣告沒收銷燬等語。
二、按查獲之第一、二級毒品及專供製造或施用第一、二級毒品
    之器具，不問屬於犯罪行為人與否，均沒收銷燬之，毒品危
    害防制條例第18條第1項前段定有明文。次按違禁物，不問
    屬於犯罪行為人與否，沒收之；違禁物得單獨宣告沒收，刑
    法第38條第1項、第40條第2項分別定有明文。
三、經查，聲請人上揭主張，有附表所示鑑驗報告及證據在卷可
    佐，故本件聲請為正當，應予准許。
四、依刑事訴訟法第455條之36第2項，裁定如主文。
中　　華　　民　　國　　111 　年　　11　　月　　1 　　日
                  刑事第十庭    法　官　洪瑋嬬
以上正本證明與原本無異。
如不服本裁定，應於裁定送達後5 日內向本院提出抗告狀。
  　　　　　　　　　　　　　　　書記官　劉慈萱　　　　　
中　　華　　民　　國　　111 　年　　11　　月　　2 　　日

附表:
編號 扣案物 鑑驗結果 鑑定報告及卷頁 1 海洛因11包(108年保字第8584號) (一)原編號9、11、13、14、16、17、19 檢品外觀:米黃色粉末7包 合計淨重:7.26公克 驗餘淨重:7.25公克 空包裝總重:2.99公克 純度:24.24% 純質淨重:1.76公克 檢出成分第一級毒品海洛因 法務部調查局濫用藥物實驗室108年10月23日調科壹字第10823023040號鑑定書(111年度執聲字第1763號卷第23頁)   (二)原編號10、12、15 檢品外觀:米白色粉末3包 合計淨重:1.30公克 驗餘淨重:1.29公克 空包裝總重:0.58公克 純度:23.47% 純質淨重:0.31公克 檢出成分第一級毒品海洛因    (三)原編號18 檢品外觀:碎塊狀1包 合計淨重:3.01公克 空包裝總重:0.20公克 純度:34.35% 純質淨重:1.03公克 檢出成分第一級毒品海洛因  2 甲基安非他命8包(108年安字第2567號) (一)編號1~6 檢品外觀:白色結晶6袋 淨重:3.9198公克 取樣:0.0154公克 餘重:3.9044公克 純度:84.8% 純質淨重:3.3240公克 檢出成分第二級毒品甲基安非他命（Methamphetamine） 交通部民用航空局航空醫務中心108年12月2日航藥鑑字第0000000Q號毒品鑑定書(111年度執聲字第1763號卷第19頁至第20頁)   (二)編號7 檢品外觀:淡黃色透明結晶塊1袋 淨重:0.9238公克 取樣:0.0143公克 餘重:0.9095公克 純度:84.6% 純質淨重:0.7815公克 檢出成分第二級毒品甲基安非他命（Methamphetamine）    (三)編號8 檢品外觀:白色結晶塊1袋 淨重:2.9338公克 取樣:0.0082公克 餘重:2.9256公克 純度:91.4% 純質淨重:2.6815公克 檢出成分第二級毒品甲基安非他命（Methamphetamine）